【裁判字號】    89,訴,2934
【裁判日期】    900330
【裁判案由】    返還不當得利
【裁判全文】
臺灣高雄地方法院民事判決  八十九年度訴字第二九三四號
    原      告    財政部國有財產局台灣南區辦事處
    法定代理人    甲○○
    訴訟代理人    丙○○
    被      告    台灣水泥股份有限公司
                              設台北市中山區○○○路○段一一三號
    法定代理人    乙○○      .
    訴訟代理人    周耀門律師
                  王伊忱律師
                  王恒正律師
    複  代理人    陳景裕律師
右當事人間返還不當得利事件，本院判決如左：
    主    文
被告應給付原告新台幣玖拾參萬零肆佰貳拾元，及自民國八十九年九月一日起至清償
日止，按年息百分之五計算之利息。
訴訟費用由被告負擔。
本判決於原告以新台幣參拾壹萬元供擔保後得假執行。但被告如於假執行程序實施前
以新台幣玖拾參萬零肆佰貳拾元為原告預供擔保，得免為假執行。
    事    實
甲、原告方面：
  一、聲明：求為判決如主文第一項所示及為以供擔保為條件之假執行宣告。
  二、陳述：
  （一）原告經管高雄市○○區○○段三小段一一二之二地號及同區○○段○○段一
        ００五地號、一０一０地號、一０二七地號土地，其中一一二之二地號及一
        ００五地號之土地於民國（下同）七十七年，其餘土地分別於六十八年、六
        十九年登記為國有，本件原告以被告無權占有上開土地而提起不當得利之債
        權請求之訴，並請求返還無權占有其間所受利益即使用補償金。該利益則比
        照公有土地之租金計標準計算之。又依民事訴訟法第十條第二項規定，其他
        因不動產涉訟者，得由不動產所在地之法院管轄。所謂其他不動產涉訟者，
        指除不動產物權或分割或經界涉訟以外，關於不動產上債權之訴而言。是本
        件自得向不動產所在地法院即鈞院提起本件訴訟
  （二）再按行政院七十七年二月四日台七七財字第三一三一號函及八十二年四月二
        十三日台八十二財字第一一一五三號函：「公有基地之租金率，調整為出租
        地價年息百分之三」，「國有出租基地，自八十二年七月一日起，一律按照
        土地申報地價年息百分之五計收租金」。又平均地權條例施行細則第二十一
        條規定，「公有土地，以各該宗土地之公告地價為申報地價，免予申報。」
        是按前述行政院所核定租金率計算被告應繳七十九年五月至八十九年六月佔
        用期間之使用補償金新台幣（下同）九十三萬零四百二十元整。原告已函催
        被告於八十九年八月三十一日前給付上開款項，被告迄未繳納，依民法第二
        百二十九條第一項規定，請求自八十九年九月一日起至清償日止，按年息百
        分之五計算之遲延法定利息。
  （三）按「對物有事實上管理之力者，為占有人」，民法第九百四十條定有明文。
        依一般社會觀念，足認一定之物已具有屬於其人實力支配下之客觀關係者，
        即可謂有事實上之管理力。故依一般而言，對於物已有確定與繼續之支配關
        係，或已立於得排除他人干涉之狀態者，均可謂對於物有事實上之管領力。
        對於不動產，已有使用或管理上之情形者，即足當之，例如將土地圍以籬笆
        ，房屋用以居住均屬之。本件於現場勘驗時，經指界結果，系爭內惟段八小
        段一００五、一０一０、一０二七地號土地分別座落被告公司高雄廠廠區圍
        籬內，鼓中段三小段一一二之二地號土地則於鼓山廠廠區圍籬內，並有警衛
        管制進出。其中一００五地號土地遭被告占建變電所及花圃使用，一０一０
        地號土地為廠內水泥道路，一０二七地號土地為長方形高檯，鼓中段三小段
        一一二之二地號土地亦為廠內舊有道路。被告辯稱鼓中段三小段一一二之二
        地號部分土地為警察靶場占用，與勘驗結果不符，不足採信。另辯稱一０二
        七地號土地因國家特定事業用途保留未移轉被告，故未占用，原告否認之，
        被告就該有利於己之主張應負舉證責任。又被告以一００五、一０一０地號
        土地，於八十一年停廠後，即未使用，然證人劉都城證稱廠區仍作儲存場使
        用，且於現場勘驗時，場內仍有人員及車輛進出，地上物亦未拆除，難謂未
        占有。另系爭土地雖夾雜於被告私有土地，然被告圍籬時，自應僅就其私有
        土地範圍施設，而無將原告管理之系爭土地亦併予圍籬之理，是被告對系爭
        土地自已有確定與繼續之支配關係，並立於排除他人干涉之狀態，足認有事
        實上之管領力，而被告又無合法占有系爭土地之權源，自屬無權占有。
  （四）再按無法律上之原因而受利益，致他人受損害者，應返還其所受利益，而無
        權占用他人之土地者，可獲得相當於租金之利益，此為社會通常之觀念。惟
        無權占用他人之土地者，其所受利益，為使用之本身，「相當於租金」乃是
        原受利益依其性質不能返還時所計算之價額，是不當得利請求權難謂係租金
        之替補，並不能要求受損害人定期向受益人收取因其侵害行為所受之利益，
        故受益人自無受短期時效保護之必要，亦不能以此項不當得利請求權之標的
        為「相當於租金之利益」，進而作概念上之推論，認應依民法第一二六條規
        定計算其消滅時效期間。是本件原告之相當於租金之不當得利請求權，其時
        效期間仍應適用十五年之一般規定，而無五年短期時效之適用。此亦為司法
        院司法業務第三期研究會研討結論，並為司法院第一廳研究採認。
  （五）又按土地法第一０五條準用同法第九十七條第一項規定，基地之租金之上限
        為申報總價年息百分之十，本件請求按年息百分之五計收使用補償金，係依
        行政院核定之租金率計收，有其公正、一致性，且亦未逾土地法年息百分之
        十年上限，是應屬適當。
  三、證據：提出土地登記謄本四份、地價謄本十六份、使用補償金計算表四份、照
      片十張為證，並聲請履勘現場。
乙、被告方面：
一、聲明
 （一）原告之訴暨假執行之聲請均駁回。
 （二）如受不利判決願供擔保請准免為假執行。
二、陳述
 （一）按請求履行債務之訴，除被告自認原告所主張債權發生原因之事實外，應先
       由原告就其主張此項事實，負舉證之責任，最高法院四十三年台上字第三七
       七號著有判例。又原告就起訴主張之事實，應先負舉證之責任，若原告不能
       舉證或其所舉證據不足為其所主張事實存在之證明，即應將原告之訴予以駁
       回，最高法院四十九年台上字第三一一號亦有判決。本件原告起訴主張被告
       無權占有原告經管之高雄市○○區○○段三小段一一二之二地號及同區○○
       段○○段一００五、一０一０、一０二七地號國有土地云云，被告否認之，
       依前開判例實務見解，自應由原告負擔舉證責任。
 （二）原告雖以系爭土地分別在被告高雄廠、鼓山廠圍牆之內，主張系爭土地必遭
       被告無權占用云云。惟查系爭土地在被告廠區圍牆內之事實，並不能作為推
       論被告必有占用系爭土地之依據，否則，所有袋地所有人豈非均可以土地遭
       人包圍在內而直接向鄰地所有人請求不當得利或損害賠償？顯見，原告上開
       主張實違經驗及論理法則，亦背證據法則。況且，被告從未禁止原告進入廠
       區使用系爭土地，此由警察靶場亦在被告廠區圍牆內，該靶場亦能正常使用
       可見一般。再證諸各大學多有校園圍牆內另有私人土地者 (如中山大學：此
       為眾所週知之事實)，亦未聞私有土地所有人徒以土地在校園圍牆內即要求學
       校負擔損害賠償或給付不當得利者，是原告僅以系爭土地在被告廠區圍牆內
       為由，主張系爭土地必遭被告無權占用云云，殊背情理，難以採信。更何況
       ，系爭高雄市○○區○○段八小段一０二七號土地當年係因國家特定用途保
       留未移轉被告，當時狀況從未改變，而系爭高雄市○○區○○段三小段一一
       二之二號土地則係緊鄰警察靶場之舊有廢棄石頭道路，其中部分並為警察靶
       場占用 (八十九年十二月十二日勘驗筆錄附圖三有誤，該一一二之二號土地
       應北移至緊鄰警察靶場旁邊)，上開二筆土地被告自始至終均未使用，焉能憑
       空推定被告無權占用？至於，系爭高雄市○○區○○段八小段一００五及一
       ０一０土地，被告雖曾作為變電所、道路等使用，惟被告自八十一年停廠以
       後即未再使用該二筆土地，原告既未能證明被告於八十四年七月十四日以後
       繼續占用該二筆土地，依法即難請求被告給付八十四年七月十四日至八十九
       年六月三十日無權占用該二筆土地之不當得利或八十七年七月十四日至八十
       九年六月三十日無權占用該二筆土地之損害賠償。
 （三）再按因侵權行為所生之損害賠償請求權，自請求權人知有損害及賠償義務人
       時起，二年間不行使而消滅，民法第一百九十七條第一項著有明文。又租金
       之請求權因五年間不行使而消滅，既為民法第一百二十六條所明定，至於終
       止租約後之賠償與其他無租賃契約關係之賠償，名稱雖與租金異，然實質上
       仍為使用土地之代價，債權人應同樣按時收取，不因其契約終止或未成立而
       謂其時效之計算應有不同，最高法院四十九年台上字第一七三０號亦有判例
       。本件原告既依侵權行為法則及不當得利法則請求被告給付七十九年五月至
       八十九年六月無權占用系爭土地之不當得利或損害賠償，則其所主張之請求
       權部分已罹時效，被告依法自得主張時效抗辯，從而，原告若依侵權行為法
       則請求被告賠償損害，其八十七年七月十三日前之請求權即已罹於時效而消
       滅；倘原告係依不當得利法則請求被告給付不當得利，其八十四年七月十三
       日前之請求權亦已罹於時效而消滅，則原告上開罹於時效部分之請求，自均
       全無理由。
 （四）縱假設認為被告確有無權占用系爭部分土地，因系爭土地之形狀均極狹長，
       面積又小，又分散四處，使用價值極低，原告本身亦不可能加以利用，且被
       告早已停廠多年，實際上根本未再使用系爭土地獲取任何利益，原告主張依
       系爭土地申報地價年息百分之五計算不當得利或損害賠償，顯屬過高，應由
       鈞院酌情定為幾近於零，方屬合理。
三、證據：並未提出任何證據。
丙、本院依原告聲請履勘現場，並囑託高雄市政府地政處鹽埕地政事務所人員繪製測
    量成果圖。
    理    由
一、本件原告主張伊經管座落於高雄市○○區○○段三小段一一二之二地號及同區○
    ○段○○段一００五地號、一０一０地號、一０二七地號土地，其中一一二之二
    地號及一００五地號之土地於七十七年，其餘土地分別於六十八年、六十九年登
    記為國有，而被告無權占有上開土地，遂依不當得利法律關係提起本訴，並請求
    返還無權占有其間所受利益即使用補償金，該利益則比照公有土地之租金計標準
    計算之，共九十三萬零四百二十元等語。被告則以系爭高雄市○○區○○段八小
    段一００五及一０一０土地，被告雖曾作為變電所、道路等使用，惟自八十一年
    停廠後即未再使用該二筆土地，其餘二筆土地被告均未使用，原告不能僅以系爭
    土地在被告廠區圍牆內之事實，即推論被告必有占用系爭土地，又租金之請求權
    因五年間不行使而消滅，終止租約後之賠償與其他無租賃契約關係之賠償，名稱
    雖與租金異，然實質上仍為使用土地之代價，債權人應同樣按時收取，不因其契
    約終止或未成立而謂其時效之計算應有不同，是原告請求被告給付不當得利，其
    八十四年七月十三日前之請求權已罹於時效而消滅；再者，系爭部分土地之形狀
    均極狹長，面積又小，又分散四處，使用價值極低，以申報地價年息百分之五計
    算不當得利，顯屬過高等語資為抗辯。
二、原告主張系爭土地由伊經管並分別於六十八年、六十九年、七十七年登記為國有
    等事實，業據其提出土地登記謄本為證，又系爭土地內惟段八小段一００五、一
    ０一０、一０二七地號土地分別座落被告公司高雄廠廠區圍籬內，鼓中段三小段
    一一二之二地號土地則於鼓山廠廠區圍籬內，並有警衛管制進出。其中一００五
    地號土地部分是花圃，大部分是變電所，第一０一０地號土地為八米寬水泥道路
    ，旁有水泥機械廠，第一０二七地號土地為長方形高檯，現場並有貨櫃車載運包
    裝好的水泥進出。鼓中段三小段一一二之二地號土地為廠內舊有道路等情，除有
    原告提供現場相片七張為證，復經本院會同高雄市政府地政處鹽埕地政事務所人
    員至現場勘驗屬實，此有高新地圖謄字第０二一一八號地籍圖謄本二份及勘驗筆
    錄、現場附圖各一份在卷可稽。而被告對內惟段八小段一００五及一０一０土地
    ，曾作為變電所、道路等使用等情並不爭執，惟以其自八十一年停廠以後，即未
    再占用上開二筆土地，而剩餘二筆土地，其根本未曾占用等語置辯。
三、按對於物有事實上管領之力者，為占有人，民法第九百四十條定有明文，又所謂
    事實上管領之力，可由空間、時間關係之判斷予以具體化，亦即占有人必須與占
    有物之間，在場所上具有一定的結合關係，且必須相當時間之持續，由社會觀念
    上通常可認為對於該物已有事實上之管領力，始得認為占有人對於該標的物具有
    事實上的管領力。經查，系爭土地分別座落於被告高雄廠、鼓山廠圍牆之內，並
    有警衛管制進出等情，業經本院至現場勘驗屬實，且為被告所不爭執，依常情衡
    之，私人工廠四周圍有圍牆，平時再透過警衛管制進出，他人若無許可根本無法
    輕易入廠，於社會觀念上應可認定被告對於廠內之土地已立於可排除他人干涉之
    狀態，是其對係爭土地應有事實上之管領力，且由系爭土地之內惟段八小段一０
    ０五及一０一０土地，被告未經原告同意即於其上興建變電所及道路等情觀之，
    被告甚至已於部分土地為占有物之使用、收益，更可認系爭土地皆在被告掌控支
    配之下；又占有為一事實之狀態，至於占有人是否為占有物之使用、收益，對於
    占有之事實不生影響。本件既已判斷被告對於系爭土地有事實上管領之力，則被
    告辯稱其對於內惟段八小段一０二七地號及鼓中段三小段一一二之二地號之土地
    未曾加以使用，縱然為真，亦僅係未對之使用收益，仍無改於其占有該地之事實
    ；又被告另以其於八十一年停廠後未再占用係爭土地等語辯稱其對土地之占有已
    經消滅。惟占有，因占有人喪失其對於物之事實上管領力而消滅；民法第九百六
    十四條前段定有明文，被告工廠大門迄今仍有警衛管制且現場有貨櫃車載運水泥
    進出等情，為本院現場勘驗時所親見，而該廠目前仍被當作暫時性儲存廠使用等
    語，亦據證人即被告工廠員工劉都城到庭證述明確，是被告工廠現今應可認定仍
    處於運作中之狀態，故對系爭土地事實上之管領力並未喪失，揆諸前揭規定，難
    認其占有已經消滅。再者，大學四周或雖有圍牆環繞，校園中部分土地亦可能為
    他人所有，惟一般大學多屬開放式之校園，入口皆有多處，民眾可任意進出，此
    與私人工廠，門禁森嚴，倘無許可不得其門而入之情形大不相同，是於一般社會
    觀念上學校對校內土地之管領支配力，應較工廠對其廠內土地為弱，而被告確有
    使用系爭土地等情又如上述，是其以各大學校園圍牆內多另有私人土地等語為之
    抗辯，兩者事實不同，難以相較。綜上所述，被告占有係爭土地且未經原告允許
    ，自屬無權占有。原告主張被告自七十九年五月至八十九年六月間無權占有系爭
    土地等情，堪以採信。
四、次按無法律上之原因而受利益，致他人受損害者，應返還其所受利益；民法第一
    百七十九條定有明文，而無權占用他人之土地者，可獲得相當於租金之利益，此
    為社會通常之觀念。最高法院六十一年台上字第一六九五號著有判例可參。查原
    告主張被告就七十九年五月至八十九年六月間無權占有系爭土地，因而請求被告
    返還該段期間相當於租金之不當得利，被告雖以：「租金請求權因五年間不行使
    而消滅，終止租約後之賠償與其他無租賃契約關係之賠償，名稱雖與租金異，然
    實質上仍為使用土地之代價，債權人應同樣按時收取，不因其契約終止或未成立
    而謂其時效之計算應有不同，是原告八十四年七月十三日前之請求權已罹於時效
    而消滅云云」主張時效抗辯。惟查，被告無權占有系爭土地所受利益，除占有本
    身外尚有可於其上使用收益之利益，而被告對於系爭土地並無所有權，是其占有
    該地可認為係惡意之無權占有，依民法第九百五十二條之反面規定可知，惡意占
    有人不得對系爭土地享有使用收益之權，是被告對於系爭土地使用收益之利益自
    應加以返還，惟因「使用收益」係屬抽象之利益，在性質上無法原物返還，故應
    依民法第一百八十一條但書償還其價額，而使用收益的價額即如上述以租金作為
    衡量之標準，是不當得利請求權既難謂係租金之替補，實難要求受損害人定期向
    受益人收取因其侵害行為所受之利益。故本件原告之不當得利請求權，其時效期
    間仍應適用十五年之一般規定，而無五年短期時效之適用。
五、本件被告自七十九年五月至八十九年六月間無權占有系爭土地等情，已如前述，
    從而，被告自應就其因無權占用系爭土地所受之利益，對原告負返還義務。而原
    告請求之不當得利數額，係以申報地價乘以占用面積再乘以租金率計算，因系爭
    土地為公有土地，依平均地權條例施行細則第二十一條規定，公告地價即為申報
    地價，而系爭土地自七十九年起每平方公尺之公告地價及系爭土地面積，分別如
    附表所示，此有系爭土地地價謄本及土地登記謄本附卷可稽，而原告請求租金率
    部分，於八十二年七月一日之前，以年息百分之三計算，該日之後則以年息百分
    之五計算。又系爭土地經本院勘驗結果，其使用情形已如上述。本院審酌系爭土
    地坐落於被告工廠之內、雖部分土地形狀狹長、面積又小，惟其上建物既可提供
    被告電力供應及道路運輸，對其生產作業助益頗大，是難謂該地對被告之使用價
    值甚低，故原告依附表所示公告地價總價額年息百分之三或百分之五核定相當於
    租金之不當得利為適當，原告請求被告給付自七十九年五月至八十九年六月間占
    有系爭土地之不當得利數額共九十三萬零四百二十元（算式詳如附表），自無不
    合，應予准許。
六、綜上，原告依不當得利之法律關係，請求被告給付自七十九年五月至八十九年六
    月間之不當得利共計九十三萬零四百二十元，即自八十九年九月一日起至清償日
    止，按年息百分之五計算之利息，為有理由，應予准許。
七、本判決兩造分別陳明願供擔保請准宣告假執行或免為假執行，核均無不合，爰分
    別酌定相當擔保金額准許之。
八、本案事證已臻明確，兩造其餘攻擊及防禦方法，對於判決之結果已不生影響，茲
    不一一贅述，附此敘明。
據上論斷：原告之訴為有理由，依民事訴訟法第七十八條、第三百九十條第二項、第
三百九十二條，判決如主文。
中      華      民      國    九十      年      三      月    三十    日
                              臺灣高雄地方法院民事第六庭
~B法      官  陳建中
右為正本係照原本作成。
如不服本判決，應於送達後廿日內，向本院提出上訴狀並表明上訴理由，如於本
判決宣示後送達前提起上訴者，應於判決送達後十日內補提上訴理由書（須附繕本）。
中      華      民      國    九十      年      三      月    三十    日
~B法院書記官  蔡文現
附表：
一、高雄市○○區○○段八小段第一００五地號
┌──────┬─────────┬──────┬───┬───┬──┬────┐
│  占用期間  │    公告地價      │  占用面積  │年息率│月使用│經歷│ 小計   │
│            │（元／ 平方公尺） │（平方公尺）│（﹪）│補償金│月數│        │
├──────┼─────────┼──────┼───┼───┼──┼────┤
│ 0000-0000  │      5400        │   219.42   │ 0.030│ 2962 │ 12 │   35544│
├──────┼─────────┼──────┼───┼───┼──┼────┤
│ 0000-0000  │      5600        │   219.42   │ 0.030│ 3071 │ 24 │   73704│
├──────┼─────────┼──────┼───┼───┼──┼────┤
│ 0000-0000  │      5600        │   219.42   │ 0.050│ 5119 │ 12 │   61428│
├──────┼─────────┼──────┼───┼───┼──┼────┤
│ 0000-0000  │      5600        │   219.42   │ 0.050│ 5119 │ 36 │  184284│
├──────┼─────────┼──────┼───┼───┼──┼────┤
│ 0000-0000  │      5600        │   219.42   │ 0.050│ 5119 │ 36 │  184284│
├──────┴─────────┴──────┴───┴───┴──┴────┤
│合計使用補償金 五十三萬九千二百四十四元                                       │
└───────────────────────────────────────┘
二、高雄市○○區○○段八小段第一０一０地號
┌──────┬─────────┬──────┬───┬───┬──┬────┐
│  占用期間  │    公告地價      │  占用面積  │年息率│月使用│經歷│ 小計   │
├──────┼─────────┼──────┼───┼───┼──┼────┤
│ 0000-0000  │      5400        │     21     │ 0.030│  283 │ 12 │    3396│
├──────┼─────────┼──────┼───┼───┼──┼────┤
│ 0000-0000  │      5600        │     21     │ 0.030│  294 │ 24 │    7056│
├──────┼─────────┼──────┼───┼───┼──┼────┤
│ 0000-0000  │      5600        │     21     │ 0.050│  490 │ 12 │    5880│
├──────┼─────────┼──────┼───┼───┼──┼────┤
│ 0000-0000  │      5600        │     21     │ 0.050│  490 │ 36 │   17640│
├──────┼─────────┼──────┼───┼───┼──┼────┤
│ 0000-0000  │      5600        │     21     │ 0.050│  490 │ 36 │   17640│
├──────┴─────────┴──────┴───┴───┴──┴────┤
│合計使用補償金 五萬一千六百一十二元                                           │
└───────────────────────────────────────┘
三、高雄市○○區○○段八小段第一０二七地號
┌──────┬─────────┬──────┬───┬───┬──┬────┐
│  占用期間  │    公告地價      │  占用面積  │年息率│月使用│經歷│ 小計   │
├──────┼─────────┼──────┼───┼───┼──┼────┤
│ 0000-0000  │      5400        │     25     │ 0.030│  337 │ 12 │    4044│
├──────┼─────────┼──────┼───┼───┼──┼────┤
│ 0000-0000  │      5600        │     25     │ 0.030│  350 │ 24 │    8400│
├──────┼─────────┼──────┼───┼───┼──┼────┤
│ 0000-0000  │      5600        │     25     │ 0.050│  583 │ 12 │    6996│
├──────┼─────────┼──────┼───┼───┼──┼────┤
│ 0000-0000  │      5600        │     25     │ 0.050│  583 │ 36 │   20988│
├──────┼─────────┼──────┼───┼───┼──┼────┤
│ 0000-0000  │      5600        │     25     │ 0.050│  583 │ 36 │   20988│
├──────┴─────────┴──────┴───┴───┴──┴────┤
│合計使用補償金 六萬一千四百一十六元                                           │
└───────────────────────────────────────┘
四、高雄市○○區○○段三小段第０一一二地號
┌──────┬─────────┬──────┬───┬───┬──┬────┐
│  占用期間  │    公告地價      │  占用面積  │年息率│月使用│經歷│ 小計   │
│            │（元／ 平方公尺） │（平方公尺）│（﹪）│補償金│月數│        │
├──────┼─────────┼──────┼───┼───┼──┼────┤
│ 0000-0000  │      4500        │     117    │ 0.030│ 1316 │ 12 │   15792│
├──────┼─────────┼──────┼───┼───┼──┼────┤
│ 0000-0000  │      4980        │     117    │ 0.030│ 1456 │ 24 │   34944│
├──────┼─────────┼──────┼───┼───┼──┼────┤
│ 0000-0000  │      4980        │     117    │ 0.050│ 2427 │ 12 │   29124│
├──────┼─────────┼──────┼───┼───┼──┼────┤
│ 0000-0000  │      4980        │     117    │ 0.050│ 2427 │ 36 │   87372│
├──────┼─────────┼──────┼───┼───┼──┼────┤
│ 0000-0000  │      6320        │     117    │ 0.050│ 3081 │ 36 │  110916│
├──────┴─────────┴──────┴───┴───┴──┴────┤
│合計使用補償金 二十七萬八千一百四十八元                                       │
└───────────────────────────────────────┘
 ◎七十九年五月至八十九年六月間系爭土地使用補償金合計九十三萬零四百二十元
   。


司法院資訊處製作；財團法人民間司法改革基金會備份。
